【裁判字號】    99,訴,136
【裁判日期】    990630
【裁判案由】    毒品危害防制條例
【裁判全文】
臺灣臺北地方法院刑事判決               99年度訴字第136號
公  訴  人  臺灣臺北地方法院檢察署檢察官
被      告  甲○○
上列被告因毒品危害防制條例案件，經檢察官提起公訴（98年度
撤緩偵字第350號、98年度毒偵字第2999號），於本院準備程序
進行中，被告先就被訴事實為有罪之陳述，經合議庭裁定由受命
法官獨任進行簡式審判程序，判決如下：
    主  文
甲○○施用第一級毒品，處有期徒刑柒月，扣案之第一級毒品海
洛因壹包（驗餘淨重零點零貳伍肆公克）沒收銷燬之；扣案之注
射針筒壹支沒收；又施用第一級毒品，處有期徒刑捌月。應執行
有期徒刑壹年，扣案之第一級毒品海洛因壹包（驗餘淨重零點零
貳伍肆公克）沒收銷燬之；扣案之注射針筒壹支沒收。
    事  實
一、甲○○基於施用第一級毒品海洛因之犯意，於民國98年5月
    23日某時（起訴書誤載為24日晚間8時許），在台北市○○
    區○○街之錦州公園內，以注射針筒施打之方式，施用第一
    級毒品海洛因1次，嗣於同日晚間9時55分許，甲○○行經台
    北市○○區○○街與吉林路口時，遇警攔檢，為警當場查獲
    持有第一級毒品海洛因1小包（驗餘淨重0.0254公克）、施
    用海洛因所用之注射針筒1支，而查悉上情；又甲○○另基
    於施用海洛因之犯意，於98年9月25日或26日晚間10時許，
    在臺北市○○○路之某家KTV店內，施用第一級毒品海洛因1
    次，嗣於98年10月1日甲○○至本署觀護人室接受採尿送驗
    後，呈現嗎啡陽性反應而查悉上情。
二、案經臺北市政府警察局中山分局及臺灣臺北地方法院檢察署
    觀護人室報告移送臺灣臺北地方法院檢察署檢察官偵查起訴
    ，於本院準備程序進行中，甲○○先就被訴事實為有罪之陳
    述，經合議庭裁定由受命法官獨任進行簡式審判程序。
    理  由
壹、程序部分：
一、本件被告甲○○所犯之罪，其法定刑為7年以下有期徒刑，
    且非死刑、無期徒刑或最輕本刑有期徒刑3年以上之罪，亦
    非高等法院管轄第一審案件，且於準備程序進行中，被告先
    就被訴事實為有罪之陳述，經告知被告簡式審判程序之旨，
    並聽取檢察官、被告之意見後，本院合議庭裁定由受命法官
    進行簡式審判程序，是本件之證據調查，依刑事訴訟法第27
    3條之2規定，不受同法第159條第1項、第161條之2、第161
    條之3、第163條之1及第164條至第170條規定之限制，合先
    敘明。
二、被告於警、偵訊之供述，非出於強暴、脅迫、利誘、詐欺、
    疲勞訊問、違法羈押或其他不正方法取得，依刑事訴訟法第
    156條第1項、第158條之2得採為證據。
三、後列非供述證據，均非違法取得之證據，且或係從事業務之
    人於業務上製作之證明文書、記錄文書，核無顯不可信情況
    ，故依同法第158條之4反面解釋、第159條之4第2款得為證
    據；又本院認定事實所引用之下列毒品鑑定書，乃依法定程
    序所為之鑑定，且被告及辯護人對於證據能力均表示無意見
    ，自均有證據能力。
貳、實體部分：
一、上開犯罪事實，業據被告於本院審判中均坦承不諱，且被告
    於上開時間分別經警及觀護人採集之尿液，分別經送臺灣尖
    端先進生技醫藥股份有限公司以EIA酵素免疫分析法初步檢
    驗，並以GC/MS氣相層析質譜儀法確認檢驗之結果，均呈嗎
    啡陽性反應，有該公司出具之98年6月3日、98年10月9日濫
    用藥物檢驗報告附卷可稽，復有扣案白色粉末1包（驗餘淨
    重0.0254公克），經送交通部民用航空局航空醫務中心以
    GC/MS氣相層析質譜儀法檢驗之結果，確含第一級毒品海洛
    因成分，有該中心出具之98年5月26日毒品鑑定書1份在卷可
    考，堪認被告上開自白與事實相符。綜上所述，本件事證明
    確，被告犯行均堪認定，應予依法論科。
二、核被告所為，均係犯毒品危害防制條例第10條第1項之施用
    第一級毒品罪。被告施用第一級毒品海洛因前持有第一級毒
    品之低度行為，均為施用之高度行為所吸收，不另論罪。被
    告上開2次施用毒品之犯行，時間相隔多月，可認係犯意各
    別，且行為互異，應予分論併罰。爰審酌被告不思上進，沾
    染施用毒品之惡習，且前已因施用毒品案件，經緩起訴處分
    後，仍未能把握自新機會徹底戒除施用毒品之惡習，再於本
    案施用足以導致人體機能發生依賴性、成癮性及抗藥性等障
    礙之第一級毒品海洛因，戕害自身健康，漠視法令禁制，惟
    尚能坦承犯行，暨其犯罪手段、施用毒品之次數等一切情狀
    ，分別量處如主文所示之刑，並定其應執行刑。
三、扣案之第一級毒品海洛因1包（驗餘淨重0.0254公克），均
    應依毒品危害防制條例第18條第1項前段，不問屬於犯人與
    否，宣告沒收銷燬之。又扣案之注射針筒1支，為被告所有
    供犯本件犯罪所用之物，業據被告於本院審理時供明在卷，
    ，爰依刑法第38條第1項第2款宣告沒收。
參、據上論斷，應依刑事訴訟法第273條之1第1項、第299條第1
    項前段，毒品危害防制條例第10條第1項、第18條第1項前段
    ，刑法第11條前段、第51條第5款、第38條第1項第2款，判
    決如主文。
本案經檢察官蔡彥守到庭執行職務。
中    華    民    國    99    年    6     月    30    日
                  刑事第十二庭  法  官  曾正龍
以上正本證明與原本無異。
如不服本判決應於收受送達後10日內向本院提出上訴書狀，並應
敘述具體理由；其未敘述上訴理由者，應於上訴期間屆滿後20日
內向本院補提理由書（均須按他造當事人之人數附繕本）「切勿
逕送上級法院」。
                                書記官  彭自青
中    華    民    國    99    年    7     月    1     日
附錄本案論罪科刑法條全文：
毒品危害防制條例第10條
施用第一級毒品者，處6月以上5年以下有期徒刑。
施用第二級毒品者，處3年以下有期徒刑。

司法院資訊處製作；財團法人民間司法改革基金會備份。
